臺灣新北地方法院刑事判決
111年度審交易字第55號
公  訴  人  臺灣新北地方檢察署檢察官
被      告  翁俊生



上列被告因過失傷害案件，經檢察官提起公訴（110 年度偵字第
36791 號），本院判決如下：
    主  文
翁俊生犯過失傷害罪，處拘役叁拾日，如易科罰金，以新臺幣壹
仟元折算壹日。
    事實及理由
壹、查被告翁俊生所犯係死刑、無期徒刑、最輕本刑為3 年以上
    有期徒刑以外之罪，其於準備程序就被訴事實為有罪之陳述
    ，經告知簡式審判程序之旨，並聽取其與檢察官之意見後，
    本院認無不得或不宜改依簡式審判程序進行之處，爰依刑事
    訴訟法第273 條之1 第1 項、第284 條之1 之規定，裁定進
    行簡式審判程序。
貳、本案犯罪事實、證據及應適用之法條，除補充「被告翁俊生
    於111 年2 月24日本院準備程序及審理時之自白（參本院卷
    附當日各該筆錄）」為證據外，餘均引用附件即檢察官起訴
    書之記載。
叁、審酌被告為領有合格駕駛執照之人，在公用道路上駕駛車輛
    之期間，本應時時注意並遵守道路交通安全規則，以維護自
    身及其他用路人之生命、身體或財產之安全，卻於案發時地
    ，未注意兩車並行之間隔，因而造成本件交通事故，並致告
    訴人張美秀受有附件犯罪事實欄一所示之傷害，實有不該，
    兼衡被告之素行、教育程度、職業、家庭經濟與生活狀況，
    以及犯後始終坦承犯行，態度勉可，然迄今未能與告訴人達
    成和解或成立調解，亦未取得告訴人之諒解等一切情狀，量
    處如主文所示之刑，並諭知易科罰金之折算標準，以資處罰
    。
肆、本判決係依刑事訴訟法第310 條之2 及第454 條所製作之簡
    化判決，依法僅需記載犯罪事實、證據名稱及應適用之法條
    ，並得以簡略方式為之，如認定之犯罪事實、證據及應適用
    之法條，與檢察官起訴書之記載相同者，得引用之，附此敘
    明。
據上論斷，應依刑事訴訟法第273 條之1 第1 項、第299 條第1
項前段、第310 條之2 、第454 條（本件依刑事判決精簡原則，
僅記載程序法條文），判決如主文。
本案經檢察官陳建良偵查起訴，由檢察官陳炎辰到庭執行公訴。
中　　華　　民　　國    111   年 　  3  　月 　 22  　日
                刑事第二十四庭  法  官　李俊彥   
以上正本證明與原本無異。
如不服本判決，應於判決送達後20日內敘明上訴理由，向本院提
出上訴狀（應附繕本），上訴於臺灣高等法院。其未敘述上訴理
由者，應於上訴期間屆滿後20日內向本院補提理由書「切勿逕送
上級法院」。
                                書記官  林慈恩
中　　華　　民　　國　  111 　年　   3    月    22    日
附錄本判決論罪之法律條文：
中華民國刑法第284 條
因過失傷害人者，處1 年以下有期徒刑、拘役或10萬元以下罰金
；致重傷者，處3 年以下有期徒刑、拘役或30萬元以下罰金。
--------------------------------------------------------
附件：
臺灣新北地方檢察署檢察官起訴書
                                   110年度偵字第36791號
　　被      告  翁俊生　男　49歲（民國00年0月00日生）
　　　　　　　　        住臺北市○○區○○路0段000巷0號2樓
　　　　　　            國民身分證統一編號：Z000000000號
上列被告因過失傷害案件，業經偵查終結，認應提起公訴，茲將
犯罪事實及證據並所犯法條分敘如下：
　　　　犯罪事實
一、翁俊生於民國109年12月8日12時50分許，駕駛車牌號碼000-
    0000號租賃小客車，沿新北市新莊區民安路往中正路方向行
    駛，於行經新北市新莊區民安路與福營路口停等紅燈時，本
    應注意駕駛人應注意兩車並行之間隔，並隨時採取必要之安
    全措施，而依當時天候雨、日間自然光線、柏油路面濕潤無
    缺陷、無障礙物、視距良好，並無不能注意之情事，竟疏未
    注意及此，於上開路口紅燈轉換為綠燈之際貿然直行，致其
    所駕駛車輛不慎碾壓在其右側騎乘車牌號碼000-000號普通
    重型機車之張美秀之左腳，致張美秀受有左足挫拉傷之傷害
    。嗣翁俊生於肇事後警員前往處理時在場，當場承認為肇事
    人，自首而受裁判。
二、案經張美秀告訴偵辦。
　　　　證據並所犯法條
一、證據清單及待證事實：
編號 證據名稱 待證事實 1 被告翁俊生於警詢及偵查中之供述 坦承全部犯罪事實。 2 告訴人張美秀於警詢及偵查中之指訴 全部犯罪事實。 3 道路交通事故現場草圖、道路交通事故調查報告表、道路交通事故調查報告表(一)、(二)、被告及告訴人之道路交通事故調查紀錄表、道路交通事故照片黏貼紀錄表、新北市政府警察局道路交通事故初步分析研判表、本署勘驗筆錄各1份、監視器畫面檔案光碟片1片 1.佐證本案車禍之客觀狀況。 2.證明被告未注意應與告訴人騎乘之機車保持安全之間距，致其所駕駛車輛不慎碾壓告訴人之左腳之事實。 4 新泰綜合醫院、新康骨科診所診斷證明書各1份 告訴人因本件車禍而受有犯罪事實欄所載傷害之事實。 
二、核被告所為，係犯刑法第284條前段之過失傷害罪嫌。其於
    肇事後，犯罪偵查機關未發覺前，即主動向到場處理之警員
    自承其為肇事者，並願接受裁判，此有道路交通事故肇事人
    自首情形記錄表1份在卷可按，請依刑法第62條本文減輕其
    刑。
三、依刑事訴訟法第251條第1項提起公訴。
　　此　  致
臺灣新北地方法院
中　　華　　民　　國　  110 　年　　11  　月　　15　　日
　　　　　　　　　　　　　　　檢　察　官　陳建良